臺灣高等法院刑事判決　　　　　　　　96年度上訴字第3355號
上　訴　人
即　被　告　乙○○
　　　　　　　　　　（現於臺灣台北監獄執行中）
指定辯護人　陳豪杉律師
上　訴　人
即　被　告　丙○○
選任辯護人　蔡明熙律師
上列上訴人因毒品危害防制條例案件，不服臺灣臺北地方法院
96年度訴字第98號，中華民國96年7月18日第一審判決（起訴案
號：臺灣臺北地方法院檢察署95年度偵字第25205號），提起上
訴，本院判決如下：
    主  文
原判決撤銷。
丙○○轉讓第二級毒品，處有期徒刑捌月，減為有期徒刑肆月，
如易科罰金以新臺幣壹仟元折算壹日。扣案之第二級毒品甲基安
非他命捌包（共毛重捌點參克，除因鑑驗使用零點零壹玖克外）
（外包裝除外）均沒收銷燬之；另該捌包外包裝沒收之。
乙○○無罪。
    事  實
一、丙○○（綽號福客多）、乙○○（綽號阿秋）係舊識，均染
    有吸食毒品惡習，丙○○明知甲基安非他命為毒品危害防制
    條例第二條第二項第二款規定之第二級毒品，依法不得轉讓
    。丙○○竟於95年11月21日約中午時，攜帶其所有黑色手拿
    包「內有甲基安非他命8包（共毛重捌點參克，因鑑驗使用
    零點零壹玖克，餘捌點貳捌壹克）、電子磅秤1個、吸管1支
    、燈泡1個、分裝袋20個及門號0000000000號行動電話1具」
    ，至乙○○上揭住處，並基於轉讓之犯意，提供甲基安非他
    命少量（未達10公克）予乙○○施用，嗣於同日中午12時許
    ，丙○○正欲離開之際，為警查獲，並扣得上述丙○○所有
    攜帶之黑色手拿包1個（內含物詳上述）。
二、案經臺北縣政府警察局板橋分局報告臺灣臺北地方法院檢察
    署檢察官偵查起訴。
    理  由
壹、有罪部分：
一、訊據上訴人即被告丙○○對上開事實欄所述之時、地轉讓第
    二級毒品甲基安非他命予乙○○部分坦承不諱。而乙○○於
    原審亦結證：查獲當天是丙○○從包包裡面拿燈泡出來，叫
    我自己作吸食器請我吸，當天我有吸食。（見96年3月28日
    審判筆錄）等語明確，此外復有扣案之毒品8包，經送台灣
    檢驗科技股份有限公司以氣相層析質譜儀法鑑驗結果，確呈
    甲基安非他命陽性反應，有該公司96年1月24日濫用藥物檢
    驗報告附卷（見原審卷第55頁）可稽。另依被告乙○○之濫
    用藥物尿液檢驗報告所示，其尿液中安非他命濃度分別為10
    93ng/ml、甲基安非他命濃度則各為16725ng/ml，有上揭檢
    驗公司95年12月13日所出具之濫用藥物檢驗報告（見原審卷
    第57頁）可憑，足見被告丙○○所轉讓者，應係甲基安非他
    命，而非安非他命應甚明確。被告丙○○確有轉讓第二級毒
    品之犯行明確，洵堪認定。
二、核被告丙○○所為，係犯毒品危害防制條例第八條第二項轉
    讓第二級毒品罪。再公訴人係起訴被告丙○○販賣毒品予不
    特定人，與本件認定之轉讓事實在基本社會事實相同下，爰
    變更檢察官所起訴之法條。再丙○○轉讓之甲基安非他命並
    未達轉讓持有毒品加重其刑之數量標準（安非他命應為10公
    克），即毋庸依毒品危害防制條例第8條第6項之規定加重其
    刑。
三、原審以被告二人事證明確，予以論罪科刑，固非無見。惟
    被告丙○○並無事證足以證明其有於95年11月初在台北之吳
    興街台北醫學院對面超商旁以不詳之數量販賣甲基安非他命
    予他人，原審率予認定，即有未洽。原判決復認乙○○有
    於不詳之時間販賣毒品甲基安非他命2千元予丙○○，亦無
    確切之事證，原審率予認定，亦有未洽。（以上、部分
    本院認被告二人並無該等犯行，詳如下述）就被告丙○○
    轉讓甲基安非他命予乙○○施用部分，查獲之毒品未於轉讓
    第二級毒品項下諭知沒收銷燬，尚有未合；再被告丙○○
    轉讓給乙○○施用部分，就轉讓之量未予敘明是否有適用毒
    品危害防制條例第8條第6項之一定數量，而予加重之情。被
    告丙○○、乙○○就其並無販賣甲基安非他命部分，否認犯
    罪據以上訴，即屬可採。另就丙○○其轉讓第二級毒品部分
    ，固經丙○○坦承犯行，但以原審量刑過重云云，惟本院認
    刑之量定乃事實審法院之職權，原審既已考量下述被告丙○
    ○之犯罪情狀，且於法定刑範圍量定，尚難指有過重之虞，
    其據此上訴，難認有理由。惟原判決既有上開可議之處，即
    屬無可維持，應予撤銷改判。爰審酌毒品足以導致施用人精
    神障礙、性格異常，甚至造成生命危險，戕害他人，被告丙
    ○○猶以轉讓他人施用，危及他人健康甚鉅，惟扣案毒品數
    量尚非過鉅等一切情狀，及被告丙○○直至原審辯論之時，
    始坦承扣案物品為其所有、犯後態度較為不佳等一切情狀，
    量處如主文第二項所示之刑。末按被告丙○○犯罪在96年4
    月24日以前，依96年7月16日制定施行之中華民國96年罪犯
    減刑條例第2條第1項第3款規定，應就其宣告刑減輕2分之1
    ，併諭知易科罰金之折算標準。扣案之甲基安非他命8包（
    共毛重捌點參克，除因鑑驗使用零點零壹玖克外）（外包裝
    除外），係當場查獲之第二級毒品，應依毒品危害防制條例
    第18條第1項前段宣告沒收銷燬之；另該8包外包裝，係被告
    所有為防止甲基安非他命裸露、潮溼、便於攜帶之用，為供
    犯罪所用之物，應依同條例第19條1項之規定宣告沒收。至
    於電子磅秤1個、吸管1支、燈泡1個、分裝袋20個及門號000
    0000000號行動電話1具，與其轉讓甲基安非他命之犯行無涉
    ，爰不予宣告沒收。
貳、被告丙○○、乙○○販賣第二級毒品部分犯罪不能證明之理
    由：
一、公訴意旨略以：丙○○、乙○○明知安非他命為毒品危害防
    制條例第2條第2項第2款所規定之第二級毒品，依法不得販
    賣，竟共同基於販賣第二級毒品安非他命之犯意聯絡，於不
    詳時間起，以不詳之代價，在乙○○位在台北市○○區○○
    路4段60之1號3樓之住處內及其他不詳處所，多次販賣數量
    不詳之第二級毒品安非他命予綽號「阿和」或「石松林」（
    「石松林」係經原審檢察官到庭更正，見原審卷第257頁反
    面）真實姓名年籍不詳之人及其他不特定人。嗣於民國95年
    11月21日中午12時許，乙○○在其上開住處內，再度將第二
    級毒品安非他命8包交由丙○○準備販售並交付予「阿和」
    或「石松林」時，當場為警查獲，並扣得吸食器1個、電子
    磅秤1個、吸管1支、燈泡1個、分裝袋20個、第二級毒品安
    非他命8包、新台幣5100元及行動電話3具，而查悉上情，因
    認丙○○、乙○○二人涉犯有毒品危害防制條例第4條第2項
    之罪嫌云云。
二、按犯罪事實應依證據認定之，無證據不得認定犯罪事實；不
    能證明被告犯罪或其行為不罰者，應諭知無罪之判決，刑事
    訴訟法第154條第2項、第301條第1項分別定有明文。又按事
    實之認定，應憑證據，如未能發現相當證據，或證據不足以
    證明，自不能以推測或擬制之方法，以為裁判基礎；認定犯
    罪事實所憑之證據，雖不以直接證據為限，間接證據亦包括
    在內；然而無論直接或間接證據，其為訴訟上之證明，須於
    通常一般之人均不致有所懷疑，而得確信其為真實之程度者
    ，始得據為有罪之認定，倘其證明尚未達到此一程度，而有
    合理之懷疑存在時，事實審法院復已就其心證上理由予以闡
    述，敘明其如何無從為有罪之確信，因而為無罪之判決，尚
    不得任意指為違法，亦分別有最高法院40年臺上字第86號、
    76年臺上字第4986號判例可資參照。
三、本件檢察官認被告涉犯上開罪嫌，無非以證人甲1之指證、乙
    ○○、丙○○之供述及丙○○之綽號為福客多，而乙○○之
    手機簡訊中有綽號瑞卿之人留有「請問福客多那裡還有無女
    生（指海洛因），我弟弟要？」，暨該簡訊照片、00000000
    00之通聯紀錄、扣案之甲基安非他命、電子秤、分裝袋等為
    論據。
四、訊據被告乙○○、丙○○二人均堅決否認有販賣第二級毒品
    之犯行，乙○○辯稱：扣案物均係被告丙○○所有，與其無
    涉，查獲當日其僅有吸食安非他命等語。被告丙○○固坦承
    扣案黑色手拿包及其內物品均係其所有；惟堅決否認販賣第
    二級毒品之犯行，辯稱：扣案毒品係其向綽號「大頭」之人
    所買，電子秤亦係購買毒品時秤重所用，其並無販賣安非他
    命給阿和（或石松林）或其他人等語。經查：
(一)、經原審勘驗為被告二人供明為渠等所有之手機，扣案之乙○
    ○二支手機0000000000、0000000000號及丙○○之手機0000
    000000，乙○○之上開二支手機，電話簿內固有和00000000
    00，瑞卿0000000000，超商0000 000000，和福0000000000
    。而丙○○之上開手機之電話簿亦有阿秋0000000000，阿求
    0000000000，另一支0000000000（未記載何人），另乙○○
    之電話所載之和之電話號碼即係被告丙○○之電話，則「和
    」當係丙○○之綽號無訛。而丙○○於警詢、偵查中數度供
    稱，該扣案之毒品等物，係乙○○託伊轉交給阿和之人云云
    ，惟阿和既係丙○○本人，則乙○○殊無理由叫丙○○將扣
    案之毒品轉交給「阿和」，則丙○○所供，即難採信，此部
    分事證，難以證明。從而原審之蒞庭檢察官，將被告二人販
    賣之對象更正為「石松林」，業如前公訴意旨，先予敘明。
(二)、本案扣得之毒品經驗出係甲基安非他命，惟下述證人所陳，
    均將本案有關之毒品敘明為安非他命，則下述所臚列證人之
    證詞及本院所評述均以安非他命稱之。
(三)、證人即查獲本案之員警連信華於原審結證，我們到現場埋伏
    ，是在三樓他們的套房鐵門外，他們要開門時我們才衝進去
    ，進去時，丙○○在客廳要出門，發現壹個包包裡面是毒品
    ，在距離丙○○比較近的地方，當時被告二人都在客廳，包
    包是在客廳要出大門的地方，是放在地上。包包裡面有安非
    他命、電子磅秤、分裝袋、燈泡吸食器。現金是在丙○○身
    上扣到5100元。扣到乙○○手機二支，丙○○手機一支。毒
    品當時他們二人都不承認，二人互推說是對方的。搜到乙○
    ○二支手機，其中有一支motorola黑色掀蓋手機，有針對簡
    訊的部分照像起來，搜索時丙○○有說另一個名字（共犯或
    嫌疑人），但是名字我忘了，當時我們帶丙○○去樓下找，
    但是找不到。我們搜索之前，埋伏壹個鐘頭。壹個鐘頭之間
    除丙○○外，並無其他人出入。檢舉內容有提到乙○○並提
    到阿和要跟他買東西，但是沒有提到丙○○，也沒有形容到
    阿和的特徵等語。（見原審卷第134至137頁）本院以：警員
    查獲本案前業已在乙○○住處外埋伏1小時，除丙○○外，
    並未見到有人出入乙○○之住處，則丙○○所稱，乙○○囑
    伊將該包包帶給先前來過之阿和之人，即屬無據；況檢察官
    亦將「阿和」，更正為「石松林」。再以該名警員之證陳，
    案發當時之現場情況，係被告二人在乙○○之住處客廳，而
    扣案之包包（內有經檢驗為甲基安非他命毒品等物）置於地
    上，靠近丙○○站立處，又被告二人互推該包包非其所有等
    情。
(四)、再就甲1歷次證陳剖析之：
１、證人甲1於警詢指證：乙○○．．有多項的毒品前科最近1個
    多月前才因毒品案接受戒治處分回來，但是我在95年10月底
    前往探視他．．我親眼見他從身上取出安非他命交給1名綽
    號『阿和』之男子吸食．．我問乙○○為何接受毒品戒治後
    依然吸食毒品，他向我說因為剛出來經濟狀況不佳所以要靠
    毒品來賺錢生活。」（見95年警聲搜字第1740號卷第5、6頁
    ）等語。
２、甲1於偵查中結證：我是在95年10月間於乙○○信義路的住處
    見到一堆人．．乙○○拿1小包的毒品給阿和，「阿和」亦
    有拿東西給乙○○，而乙○○給「阿和」錢，但沒有看過「
    阿和」拿錢給乙○○…我有跟他（指乙○○）講說你自己吃
    就算了，為何還要賣，他是跟我講說剛關出來，沒有經濟來
    源，只好賺差額，他就是買1千元數量的毒品，再以7、8成
    的量賣給他人1千元，他就是賺這個毒品的量來施用或是集
    中幾次賣給他人。我看到交易的情形最多2千元。」（見95
    年偵字第25205號卷第131頁）。
３、甲1於原審結證，（問：你有無看到乙○○把毒品交給丙○○
    ？）答：這只是幾秒鐘的事，他們怎麼可能讓我看到。就警
    詢筆錄所述，我不是很清楚毒品是誰交給誰，只有看到手上
    拿著毒品，我確實是親眼看到的。…我看到情形，問乙○○
    為何要吃這東西，他告訴我，因剛關回來，沒有錢，所以要
    這樣，至於他到底差額、賺多少錢，我不知道，我在偵查中
    所述，是大概的情形，因我也沒有秤重。…有看過一次乙○
    ○拿500元給丙○○。…我是看到丙○○之照片，承辦員警
    跟我說，他就是綽號「阿和」，我才知道。
４、再甲1於本院結證，其曾與另一人至乙○○住處，因乙○○住
    處很小，伊沒有進去，裡面連乙○○總共二男一女，其中一
    人為福客多，我從頭到尾都跟福客多不熟，只是看到福客多
    之人，而福客多、阿和即是丙○○，是後來警察打電話告訴
    我的。我是說看過他們當時有拿錢，好像是一仟、兩千元（
    這是買的人跟我說的），用途在哪裡我也不曉得，我也不知
    道怎麼買賣，確實有聽到，乙○○說拿錢要去買。…當時我
    在乙○○門口沒有進去，但是我陪要買的人去（該要買的人
    並非丙○○），他在門口第一時間就跟我說，他覺得份量不
    夠，等於買一塊錢的東西，他賺二毛錢。
５、則綜上證人甲1所歷次所證，先則證親眼見乙○○販賣安非他
    命給阿和之人；又改證不知毒品誰交給誰；嗣則改稱：其未
    進入乙○○之住處，係伊陪要買毒品之人到乙○○住處，該
    要買之人第一時間出來跟他講，乙○○要去買再來賣，可以
    賺差價云云。是甲1先於警詢中先則證稱，親眼見到乙○○拿
    出安非他命交給綽號「阿和」之人吸食，惟「阿和」之人係
    之後經警員之告知其才知道丙○○即是阿和，而伊僅看到「
    丙○○」之人，但當時均不知他的名字係丙○○或綽號「阿
    和」、「福客多」業據甲1於原審或本院結證無訛。又本件係
    因甲1之檢舉，而由警方向原法院聲請搜索票，有卷內聲搜卷
    可憑。再本案之查獲係因甲1之檢舉，而由證人即查獲本案之
    警員連信華帶同事7人一起至乙○○住處埋伏一小時始逮獲
    被告二人，亦據連信華於原審證述詳實。再甲1亦證，其僅見
    過丙○○之人一次（見原審卷第199頁），當時尚不知其名
    叫丙○○。則甲1既不知丙○○即係「阿和」，則其豈有於警
    詢中之檢舉筆錄中即得以指證，乙○○拿出毒品給人吸之對
    象即係「阿和」？亦顯示其指證尚有可疑之處。且以甲1所證
    ，乙○○告訴他，剛出獄經濟拮据等語，則以一個經濟拮据
    ，需靠買來安非他命，挪出少量供自己施用，再賣出去之狀
    況，豈有餘額以安非他命供丙○○施用，亦有不合常情之處
    。再就甲1所證，其見到乙○○買1千元之量再以7、8成之量
    賣給他人，惟本院以就甲1所證，他僅在乙○○之住處現過乙
    ○○一次（見原審卷第191頁），其是否能見到乙○○向他
    人買來1千元之安非他命，又再以7、8成之量賣出，以乙○
    ○向他人買安非他命是一個動作，賣出去又係一個動作，是
    否能在同一地點或同一時間為此二動作，誠屬令人懷疑？故
    甲1再於本院所證，其係聽陪同與伊到乙○○住處買毒品出來
    之人說的，亦見其歷次所言，又有不盡相同之處，其到底有
    無進到屋內或僅在屋外聽買毒之人講的？而本院以乙○○若
    真買進安非他命施用其中2、3成，再賣出去，應係非短暫之
    時間同時進行，雖有可能於同一地點為之，然甲1是否能在買
    進及賣出時在場親見親聞亦有可疑之處，故其於本院所證，
    係聽自買方對伊稱，買1、2千元或買來之份量不夠顯較為可
    信，而此部分係聽自買方所言，非甲1親見親聞，即屬傳聞證
    據，難以採憑。再以甲1多次所證，其僅見到乙○○交給丙○
    ○現金500元（見原審卷第200頁反面），未見到丙○○交錢
    給乙○○，惟以若係乙○○販賣毒品給丙○○，則應交錢之
    人即係丙○○，並非乙○○，是甲1所見交錢之事，到底是否
    毒品交易之價錢即有可疑，況且甲1每次均證稱乙○○賣1000
    元之量，未曾言及乙○○有賣出500元之情，此部分所證，
    亦難為乙○○不利之事證。
(五)、至於證人丙○○於原審供稱：我跟他（指乙○○）買2千元
    ．．他跟我說1克是4千元．．我認為我有半克，但是看到警
    察秤1袋是1克，但我之前跟他買交2千元，只有拿到1袋即1
    克的3分之1（見原審卷第25頁反面頁）。惟其以證人身分卻
    結證，係合買4000元，各出資2000元等情（見原審卷第145
    、146、148頁）。且以若乙○○係賣方，則丙○○於本案查
    獲時，豈有自身所攜帶8包之甲基安非他命出現在案發現場
    ，而乙○○本身並無安非他命扣案，亦見丙○○並非向乙○
    ○購買毒品之人，故丙○○該次所供，並非足採。
(六)、再丙○○是否有販賣安非他命部分，亦有下述有利之事證。
１、證人即本案檢舉之Ａ1自警詢、偵查、原審、本院均結證未
    見過丙○○販賣毒品給乙○○或他人之情事。
２、另乙○○雖有於警詢或偵查中供明，扣案之甲基安非他命係
    丙○○帶至伊住處要販賣予伊，1包1千元，因伊身上只餘85
    元，並無資力向其購買，彼轉頭要走，即為警查獲云云。惟
    該扣案之甲基安非他命倒底係何人所有，二人互有推卸，而
    乙○○於案發時出獄未久，為免己身再陷囹圄，故有將責任
    推給丙○○，亦屬常情。再若係丙○○有意帶扣案之甲基安
    非他命到乙○○住處賣給乙○○，最起碼亦會以電話聯絡有
    無購買之意願，若有再攜帶毒品前往，應不會如乙○○所供
    ，身上帶著毒品上門詢及是否要購買之不確定態勢，而販賣
    毒品依一般商品之買賣模式為之，此即大大提高為警查獲之
    危機，應為販賣毒品之大忌，諒丙○○應不為此不智之舉，
    應認乙○○所供為不實在。
(七)、至公訴人嗣於原審雖更正渠等所販賣之對象應為門號000000
    0000號「石松林」之人，惟該門號之使用人為荊永慧，且業
    於93年10月5日死亡，分別有遠傳電信股份有限公司96年1月
    8日函及附件申請人資料、法務部戶役政連結作業系統在卷
    可稽，此部分指訴，自尚屬無以證明，本院無從遽採。
(八)、再乙○○於原審固經具結證稱不利丙○○之情事（即原審認
    定丙○○於95年11月初某不詳時間，在臺北市○○街臺北醫
    學院對面超商旁，以1千元代價，出售數量不詳之甲基安非
    他命予他人）。惟查：
１、證人即被告乙○○於原審審理時固具結證述：查獲前半個月
    之有一天是丙○○帶我去北投找我女友，後來途中他接到電
    話，有人跟他說要拿東西，就在吳興街臺北醫學院對面超商
    旁邊。我下車坐在機車上，他就下去拿給那個人，距離大約
    第三法庭應訊發言台至法官席的距離。我有看到是毒品一點
    點，是白色的結晶，一點點，當時安非他命很貴。我有看到
    對方拿1千元等語。
２、惟本院認：就乙○○所證，當時丙○○係騎機車搭載乙○○
    要去北投找乙○○之女友，而突然接到電話，即在吳興街台
    北醫學院對面之超商旁交易。然依乙○○之證述，當時乙○
    ○、丙○○二人以要到北投去找乙○○之女友，則丙○○是
    否有隨時身上攜帶有安非他命，而在接到要購買毒品之電話
    ，即能立即有毒品而得以販售他人，尚有存疑之處？再乙○
    ○於警詢中則供係查獲前10天在吳興街目睹被告丙○○有賣
    毒品給一不認識之「男子」，但因其未在身邊，所以不清楚
    是安非他命或海洛因云云（見偵查卷16頁）。或偵查中所供
    ，其有看過丙○○拿東西在路邊跟人交易，但不知道是不是
    毒品。（見偵查卷第94頁）則此二次之供述又係見到丙○○
    賣給一名男子，但因其不在身邊，不知道是何種毒品？亦見
    乙○○前後所證或所供，亦有互不吻合之處，難認其所見丙
    ○○有販賣毒品為真正。
３、又就乙○○於原審所證，他在距離原審之應訊台至法官席之
    距離看到丙○○拿結晶狀之安非他命給對方云云，惟其於警
    詢中則供稱，因伊未在身邊所以不清楚是安非他命或海洛因
    云云（見偵查卷第16頁），則以其作證之時間來看，先於警
    詢中供稱，不知丙○○販賣給他人之毒品係海洛因或安非他
    命，然於原審具結，確能見清楚係結晶狀之安非他命，何以
    先前已不知為何毒品，之後尚能記得係結晶狀之安非他命，
    顯有啟人疑慮之處？次以，其所證之地點又係超商之旁邊，
    人來人往，乙○○既然能看得到結晶狀之安非他命與1千元
    之交易，則當時在附近之道路上其他人亦當能看到丙○○與
    該購買之人交易情況，則丙○○豈有如此大膽，忽視任何人
    之存在，於馬路邊交易毒品，而不畏被逮獲，乙○○所證，
    亦有不合常情之處。
４、再該買毒品之人係何人，並無年籍資料附卷足憑，以供本院
    傳喚作證。況偵查卷所附丙○○手機之通聯紀錄，係自95年
    11月17日起，而乙○○所證在案發（95年11月21日）前半個
    月應係95年11月7日左右，而卷附之通聯係0000000000，屬
    乙○○手機，而該支手機之通聯係自95年11月15日起。則就
    當時丙○○與該購買之人之電話亦無通聯紀錄可考，則單憑
    乙○○於原審結證，稱有見到丙○○賣結晶之安非他命給不
    詳姓名之人，能否採信堪疑？
５、而在扣得之包包內有扣得甲基安非他命、電子秤、分裝袋等
    毒品及器物，自警詢及偵查中，彼等二人皆互推係對方所有
    而生間隙，則乙○○在此情況下，為求報復而供出不實之丙
    ○○有販賣安非他命給不詳之人，即有此可能，當亦不能排
    除有此不實之證述動機。況乙○○於本院結證時，丙○○有
    無向對方收錢，有無給對方毒品，其另證看得不是很清楚等
    語，亦見其於原審所證對被告丙○○不利部分並非真正。
６、再就乙○○之手機於95年11月21日6時16分之簡訊內容，固
    有「問福客多那有女生嘛我弟再（傳簡訊〝再〞應係〝在〞
    之錯字）」。惟以「女生」係指海洛因之密語，固據乙○○
    、丙○○（分於偵查、原審中）供明，亦不能反面推定丙○
    ○有在販賣安非他命。
７、綜上，乙○○於原審結證對丙○○不利之證詞，尚無法採為
    丙○○在吳興街台北醫學院超商附近販賣甲基安非他命給不
    詳姓名之人之事證。
五、綜上，檢察官所舉或卷內所有之事證，尚無法認被告二人有
    販賣安非他命之犯行；此外復查無其他積極之事證足以證明
    被告乙○○及丙○○之販賣安非他命之犯行，則依罪疑惟輕
    之原則，即應為乙○○無罪之諭知，而丙○○部分本院業已
    變更起訴法條為轉讓第二級毒品罪，即不應再於主文為無罪
    之諭知。
據上論斷，應依刑事訴訟法第369條第1項前段、第364條、第299
條第1項前段、第300條、第301條第1項，毒品危害防制條例第8
條第2項、第18第1項前段、第19條第1項，刑法第11條、第41條
第1項前段，中華民國96年罪犯減刑條例第2條第1項第3款、第7
條、第9條，判決如主文。
本案經檢察官呂文忠到庭執行職務。
中　　華　　民　　國　　96　　年　　11　　月　　8 　　日
                  刑事第十四庭   審判長法  官   陳志洋
                                       法  官   蔡聰明
                                       法  官   林秀鳳
以上正本證明與原本無異。
檢察官、被告丙○○如不服本判決應於收受送達後十日內向本院
提出上訴書狀，其未敘述上訴之理由者並得於提起上訴後十日內
向本院補提理由書（均須按他造當事人之人數附繕本）。
被告乙○○不得上訴。
                                       書記官   高士童
中　　華　　民　　國　　96　　年　　11　　月　　8 　　日
附錄本案論罪科刑法條全文：
毒品危害防制條例第8條
轉讓第一級毒品者，處1年以上7年以下有期徒刑，得併科新臺幣
1百萬元以下罰金。
轉讓第二級毒品者，處6月以上5年以下有期徒刑，得併科新臺幣
70萬元以下罰金。
轉讓第三級毒品者，處3年以下有期徒刑，得併科新臺幣30萬元
以下罰金。
轉讓第四級毒品者，處1年以下有期徒刑，得併科新臺幣10萬元
以下罰金。
前四項之未遂犯罰之。
轉讓毒品達一定數量者，加重其刑至二分之一，其標準由行政院
定之。
